【裁判字號】    98,台上,2969
【裁判日期】    980527
【裁判案由】    違反毒品危害防制條例
【裁判全文】
最高法院刑事判決            九十八年度台上字第二九六九號
上  訴  人  甲○○
上列上訴人因違反毒品危害防制條例案件，不服台灣高等法院台
南分院中華民國九十八年三月二十六日第二審判決（九十八年度
上訴字第三五四號，起訴案號：台灣雲林地方法院檢察署九十七
年度偵字第一六四六號），提起上訴，本院判決如下：
    主  文
上訴駁回。
    理  由
按刑事訴訟法第三百七十七條規定，上訴於第三審法院，非以判
決違背法令為理由，不得為之。是提起第三審上訴，應以原判決
違背法令為理由，係屬法定要件。如果上訴理由書狀並未依據卷
內訴訟資料，具體指摘原判決不適用何種法則或如何適用不當，
或所指摘原判決違法情事，顯與法律規定得為第三審上訴理由之
違法情形，不相適合時，均應認其上訴為違背法律上之程式，予
以駁回。又依刑事訴訟法第三百五十條、第三百六十一條、第三
百六十二條、第三百六十七條規定，不服地方法院之第一審判決
而上訴者，須提出上訴書狀，並應敘述具體理由，為上訴必備之
程式。倘所提出之書狀未敘述上訴理由，或僅曾以言詞陳述上訴
理由者，均應於上訴期間屆滿後二十日內補提理由書於第一審法
院。第一審法院經形式審查，認逾期未補提上訴理由者，應定期
間先命補正；逾期未補正者，為上訴不合法律上之程式，應以裁
定駁回。又雖已提出上訴理由，但所提非屬具體理由者，則由第
二審法院以上訴不合法律上之程式，判決駁回。而所謂具體理由
，必係依據卷內既有訴訟資料或提出新事證，指摘或表明第一審
判決有何採證認事、用法或量刑等足以影響判決本旨之不當或違
法，而構成應予撤銷之具體事由，始克當之（例如：依憑證據法
則具體指出所採證據何以不具證據能力，或依憑卷證資料，明確
指出所為證據證明力之判斷如何違背經驗、論理法則）。若僅泛
言原判決認定事實錯誤、違背法令、量刑失之過重或輕縱，而未
依上開意旨指出具體事由；或形式上雖已指出具體事由，然該事
由縱使屬實，亦不足以認為原判決有何不當或違法者（例如：對
不具有調查必要性之證據，法院未依聲請調查亦未說明理由，或
援用證據不當，但除去該證據仍應為同一事實之認定），皆難謂
係具體理由，俾與第二審上訴制度旨在請求第二審法院撤銷、變
更第一審不當或違法之判決，以實現個案救濟之立法目的相契合
，並節制濫行上訴。經查本件第一審認定上訴人甲○○於民國九
十六年十一月二十日、同年十二月十八日左右之某日，各以新台
幣（下同）五百元、七千五百元，先後販賣第一級毒品海洛因予
顏雍杰之犯罪事實，而論以毒品危害防制條例第四條第一項之販
賣第一級毒品罪，業已於判決分別為證據能力與證明力之論述，
並敘明依憑證人顏雍杰、劉安祥、張佰鴻、李宗鍵等人堅實且相
符之供述證據，參以上訴人所使用行動電話門號之通聯紀錄等證
據資料，而予認定。上訴人對於第一審判決之上訴，上訴意旨泛
指證人顏雍杰之單一證述不可憑信云云，既非依據卷內既有訴訟
資料作何具體指摘，亦非提出新事證據以推翻第一審事實之認定
。從而，原判決因認上訴人在第二審之上訴不合法定要件，而予
以駁回，並不經言詞辯論為之，核與前開上訴第二審合法條件之
法律闡釋，並無不合。次查本件對第二審判決之上訴，核其上訴
意旨，對原判決究竟有何違背法令之情形，亦未具體指摘，仍執
陳詞，徒憑己意為實體上之爭執，自亦難認有適法上訴第三審之
理由，上訴為違背法律上之程式，應予駁回。
據上論結，應依刑事訴訟法第三百九十五條前段，判決如主文。
中    華    民    國  九十八  年    五    月  二十七  日
                      最高法院刑事第五庭
                          審判長法官  陳  正  庸
                                法官  賴  忠  星
                                法官  林  秀  夫
                                法官  宋      祺
                                法官  陳  祐  治
      本件正本證明與原本無異
                                      書  記  官
中    華    民    國  九十八  年    六    月    三    日
                                                      Ｅ


司法院資訊處製作；財團法人民間司法改革基金會備份。
